pt-PT: Tipo de ração para esquilos: Espigas de milho; Pedaços de fruta; Mix de frutos secos; Amendoins com casca; Granulado; Amendoins sem casca; Sebo; Sementes de girassol; Grãos de milho inteiros; Outro
hr-HR: Vrsta hrane za vjeverice: Kukuruzni klipovi; Komadi voća; Mješani orašasti plodovi; Kikiriki s ljuskom; Peleti; Oljušteni kikiriki; Loj; Suncokretove sjemenke; Cijela zrna kukuruza; Ostalo
th: ประเภทอาหารกระรอก: ซังข้าวโพด; ชิ้นผลไม้; ถั่วผสมผสาน; ถั่วลิสงแบบมีเปลือก; เม็ดอัด; ถั่วลิสงแกะเปลือก; ไขมันสัตว์; เมล็ดทานตะวัน; เมล็ดข้าวโพดทั้งเมล็ด; อื่นๆ
ja: リスの餌の種類: トウモロコシ; 果物; ミックスナッツ; 殻付きピーナッツ; ペレット; 殻なしピーナッツ; スエット; ひまわりの種; トウモロコシの粒; その他
nl: Eekhoornvoertype: Maïskolven; Fruitstukjes; Gemengde noten; Pinda's in de schil; Pellets; Gepelde pinda's; Vogelvet; Zonnebloempitten; Hele maïskorrels; Overig
fi: Oravan rehun tyyppi: Maissintähkät; Hedelmänpalat; Pähkinäsekoitus; Kuoressa olevat maapähkinät; Pelletit; Kuoritut maapähkinät; Tali; Auringonkukansiemenet; Kokonaiset maissinjyvät; Muu
bg-BG: Вид храна за катерици: Царевични кочани; Парченца плодове; Смесени ядки; Фъстъци с черупки; Пелети; Необелени фъстъци; Лой; Слънчогледови семена; Цели царевични зърна; Друго
sk-SK: Typ krmiva pre veveričky: Kukuričné klasy; Kúsky ovocia; Zmiešané orechy; Arašidy v šupke; Pelety; Lúpané arašidy; Loj; Slnečnicové semienka; Celé kukuričné zrná; Iné
fr: Type d’aliment pour écureuils: Rafles de maïs; Morceaux de fruits; Mélange de noix; Cacahuètes en coque; Granulés; Cacahuètes décortiquées; Suif; Graines de tournesol; Grains de maïs entiers; Autre
it: Tipo di mangime per scoiattoli: Pannocchie di mais; Pezzi di frutta; Noci miste; Arachidi con guscio; Pellet; Arachidi sgusciate; Sego; Semi di girasole; Chicchi di mais interi; Altro
sl-SI: Vrsta krme za veverice: Koruzni storži; Sadni koščki; Mešani oreščki; Arašidi v lupini; Peleti; Olupljeni arašidi; Loj; Sončnična semena; Cela koruzna zrna; Druga
ro-RO: Tip de hrană pentru veverițe: Știuleți de porumb; Bucăți de fructe; Nucifere amestecate; Arahide în coajă; Pelete; Arahide decojite; Seu; Semințe de floarea-soarelui; Boabe întregi de porumb; Altele
sv: Typ av ekorrfoder: Majskolvar; Fruktbitar; Blandade nötter; Jordnötter i skal; Pellets; Skalade jordnötter; Talg; Solroskärnor; Hela majskorn; Annat
es: Tipo de alimento para ardillas: Mazorcas de maíz; Trozos de fruta; Frutos secos mixtos; Cacahuetes con cáscara; Pellets; Cacahuetes sin cáscara; Sebo; Semillas de girasol; Granos de maíz enteros; Otros
ru: Тип корма для белок: Кукурузные початки; Кусочки фруктов; Смесь орехов; Арахис в скорлупе; Гранулы; Очищенный арахис; Жир; Семена подсолнечника; Цельные зерна кукурузы; Другое
cs: Typ krmiva pro veverky: Kukuřičné klasy; Kousky ovoce; Směs ořechů; Arašídy ve skořápce; Pelety; Loupané arašídy; Lůj; Slunečnicová semínka; Celá kukuřičná zrna; Jiné
zh-TW: 松鼠飼料類型: 玉米穗粉; 水果塊; 綜合堅果; 帶殼花生; 顆粒狀; 去殼花生; 油脂; 葵花籽; 整顆玉米仁; 其他
pt-BR: Tipo de ração para esquilos: Espigas de milho; Pedaços de fruta; Mix de nozes; Amendoins com casca; Pelotas; Amendoins descascados; Sebo; Semente de girassol; Grãos de milho inteiros; Outro
de: Art des Eichhörnchenfutters: Maiskolben; Fruchtstücke; Gemischte Nüsse; Erdnüsse in der Schale; Pellets; Geschälte Erdnüsse; Talg; Sonnenblumenkerne; Ganze Maiskörner; Sonstiges
nb: Ekornfôr-type: Mais kolber; Fruktbiter; Blandede nøtter; Peanøtter i skall; Pellets; Skallede peanøtter; Talg; Solsikkefrø; Hele maiskjerner; Annet
pl: Rodzaj karmy dla wiewiórek: Kolby kukurydzy; Kawałki owoców; Mieszanka orzechów; Orzeszki w łupinach; Granulat; Orzeszki łuskane; Łój; Nasiona słonecznika; Całe ziarna kukurydzy; Inne
lt-LT: Voverių lesalo tipas: Kukurūzų burbuolės; Vaisių gabaliukai; Įvairūs riešutai; Žemės riešutai su kevalais; Gumulėliai; Gliaudyti žemės riešutai; Taukai; Saulėgrąžų sėklos; Sveiki kukurūzų grūdai; Kita
ko: 다람쥐 먹이 유형: 옥수수대; 과일 조각; 믹스넛; 껍질째 있는 땅콩; 펠릿; 껍질 벗긴 땅콩; 수엣; 해바라기씨; 통옥수수 알갱이; 기타
en: Squirrel feed type: Corn cobs; Fruit pieces; Mixed nuts; Peanuts in shell; Pellets; Shelled peanuts; Suet; Sunflower seeds; Whole corn kernels; Other
da: Egernfodertype: Majskolber; Frugtstykker; Blandede nødder; Jordnødder i skal; Piller; Skallede jordnødder; Talg; Solsikkefrø; Hele majskerner; Andet
hu: Mókustáp típusa: Kukoricacső; Gyümölcsdarabok; Vegyes diófélék; Héjas földimogyoró; Pelletek; Héj nélküli földimogyoró; Faggyú; Napraforgómag; Egész kukoricaszemek; Egyéb
vi: Loại thức ăn cho sóc: Lõi ngô; Các miếng trái cây; Các loại hạt hỗn hợp; Đậu phộng còn vỏ; Cám; Đậu phộng đã bóc vỏ; Mỡ động vật; Hạt hướng dương; Hạt ngô nguyên hạt; Khác
zh-CN: 松鼠饲料类型: 玉米棒; 水果块; 混合坚果; 带壳花生; 颗粒; 去壳花生; 板油; 葵花籽; 整粒玉米; 其他
el: Τύπος τροφής για σκίουρους: Καλαμποκόσπιτα; κομμάτια φρούτων; ανάμεικτα καρύδια; Φιστίκια με κέλυφος; Πέλετ; Αποφλοιωμένα φιστίκια; Ξύγκι; Ηλιόσποροι; Ολόκληροι κόκκοι καλαμποκιού; Άλλο
tr: Sincap yemi türü: Mısır koçanları; Meyve parçaları; Karışık kuruyemiş; Kabuklu yer fıstığı; Pelet; Kabuksuz yer fıstığı; İç yağı; Ay çekirdeği; Bütün mısır taneleri; Diğer